【裁判字號】    90,訴,97
【裁判日期】    900402
【裁判案由】    竊盜
【裁判全文】
臺灣基隆地方法院刑事判決                              九十年度訴字第九七號
    公  訴  人  臺灣基隆地方法院檢察署檢察官
    被      告  甲○○
右列被告因竊盜案件，經檢察官提起公訴（九十年度偵緝字第十六號），本院判決如
左：
    主  文
甲○○共同攜帶兇器竊盜，處有期徒刑陸月，如易科罰金，以佰元折算壹日，扣案
之螺絲起子壹把沒收。
    事  實
一、甲○○曾於民國八十九年間，因竊盜案件，經臺灣板橋地方法院判處有期徒刑三
    月確定，現正在監執行中（此項前科非本件累犯要件）。甲○○、李明煌（另案
    經本院判處罪刑）二人均意圖為自己不法之所有，並基於共同犯意之聯絡，於八
    十九年五月七日下午一時許，由李明煌駕車搭載甲○○至臺北縣瑞芳鎮○○○路
    十六號達永興實業股份有限公司經永廠，乘該廠關閉無人看管之際，由李明煌提
    供其所有客觀上足以對人之生命、身體安全構成威脅可供兇器使用之螺絲起子一
    把，共同竊取該工廠所有成圈綑綁於圓形鐵管上之鐵片約二十公斤及鋁片約十五
    公斤（起訴書誤載為鐵片十五公斤、鋁片二十公斤，總價值約新台幣七萬元），
    得手後逃離現場，二人並約定日後平分變賣贓物所得。嗣於同日下午四時三十分
    許，李明煌駕車搭載甲○○及上開贓物行經台北縣瑞芳鎮○○路五十五號前為警
    攔檢查獲，並扣得螺絲起子一把、鐵片十五公斤、鋁片二十公斤等物，因而查悉
    上情。
二、案經台北縣警察局瑞芳分局移送臺灣基隆地方法院檢察署檢察官偵查起訴。
    理  由
一、訊據被告甲○○，固坦承於右揭時地與李明煌共同以螺絲起子割取鐵、鋁片等物
    之事實不諱，惟矢口否認有何竊盜犯行，辯稱：該工廠老舊，又無人看管，伊以
    為廠內物品已遭人廢棄不要，所以才前往撿取云云。然查，右揭竊盜事實，迭據
    被告於警訊及偵查中坦承不諱，核與共犯李明煌於警訊及偵查中之自白情節相符
    ，並經被害人達永興實業股份有限公司副廠長乙○○先後於警訊及偵查中指訴明
    確，復有臺北縣警察局贓物認領保管單一紙、相片三幀在卷為證，另有被告行竊
    所用之螺絲起子一把扣案可佐，該把螺絲起子係屬鐵製之修理工具，如用以攻擊
    人體脆弱部位，足以對人之生命、身體安全構成威脅，堪認係客觀上具有危險性
    之兇器。達永興實業股份有限公司經永廠於遭竊之際雖已停業無人看管，然其工
    廠外牆張貼有出售土地之廣告一節，亦經被告於偵查中坦言不諱，足見被告主觀
    上已有該工廠非無主物之認知，更何況被告所竊取之鐵、鋁片具有相當之價值（
    經被害人估計約新台幣七萬元），縱使該工廠已停業，然其廠內物品非經所有權
    人處分前，非可當然推認為無主廢棄物，被告辯稱無竊盜之故意云云，不足採信
    。本件事證明確，被告犯行堪以認定。
二、核被告甲○○所為，係犯刑法第三百二十一條第一項第三款之攜帶兇器竊盜罪。
    被告與共犯李明煌就本件竊盜具有犯意聯絡及行為分擔，均為共同正犯。爰審酌
    被告之犯罪動機、犯罪所生之損害尚屬輕微及犯罪後態度等一切情狀，量處如主
    文所示之刑，並依九十年一月十日總統令修正公布之中華民國刑法第四十一條第
    一項前段及刑法施行法第三條之一規定，諭知易科罰金之折算標準。扣案之螺絲
    起子一把為共犯李明煌所有供犯本件竊盜罪所用之物，業據李明煌於另案供明在
    卷，爰依法併予宣告沒收。
據上論斷，應依刑事訴訟法第二百九十九條第一項前段，刑法第二十八條、第三百二
十一條第一項第三款、第四十一條第一項前段，刑法施行法第三條之一、第三十八條
第一項第二款，罰金罰鍰提高標準條例第二條，判決如主文。
本案經檢察官黃士元到庭執行職務。
中      華      民      國    九十      年      四      月      二      日
                                    臺灣基隆地方法院刑事第三庭
                                          法  官    蔡  佳  玲
右正本證明與原本無異。
對於本件判決如有不服，應於收受送達後十日內，向本院提出上訴書狀，上訴於臺灣
高等法院，並按他造當事人之人數附具繕本。
                                          書記官    湯  惠  芳
中      華      民      國    九十      年      四      月      三      日
附錄論罪法條：
刑法第三百二十一條第一項第三款：
犯竊盜罪而有左列情形之一者，處六月以上五年以下有期徒刑：
一、於夜間侵入住宅或有人居住之建築物、船艦或隱匿其內而犯之者。
二、毀越門扇、牆垣或其他安全設備而犯之者。
三、攜帶兇器而犯之者。
四、結夥三人以上而犯之者。
五、乘火災、水災或其他災害之際而犯之者。
六、在車站或埠頭而犯之者。


司法院資訊處製作；財團法人民間司法改革基金會備份。
